JONATHAN MACENA

Data de Nascimento: 06/03/1986

Endereço: Rua Professor Eurico Rabelo; Maracanã; Rio de Janeiro/RJ

(mobilidade total para mudança de Cidade ou Estado)

E-mail: <u>jonathan.o.macena@hotmail.com</u> Telefone: (21) 97430 – 6929

LinkedIn: www.linkedin.com/in/jonathan-macena

Objetivo

Atuar como Desenvolvedor Front End Junior.

Resumo Profissional

Quero usar meus mais de 19 anos de experiência profissional para ingressar nessa área que a cada linha de código digitada amo cada vez mais.

Tenho habilidades de planejar e priorizar tarefas e isso me permite um ganho em produtividade e assertividade, contribuindo para a atuação como Desenvolvedor Front End Junior.

Recebi reconhecimento por entregar meu trabalho sempre acima da qualidade esperada. Também fui reconhecido por saber lidar bem com as pessoas da equipe mesmo em situações de pressão.

Possuo conhecimento na linguagem JavaScript, TypeScript e boa desenvoltura com banco de dados Microsoft SQL Server, adquiridos durante o Santander Bootcamp Fullstack Developer.

Experiências

EY Home Office - 11/2022 - 03/2024

Empresa do ramo de auditoria, impostos, transações e consultoria Auxiliar de Projetos em TI

- Apoio aos Auditores na realização dos projetos
- Carregamento de dados em ferramentas da EY para análise da Auditoria
- Levantamento e verificação de requisitos junto aos clientes
- Elaboração de análises e limpeza de arquivos
- Processamento de dados (ETL) usando as ferramentas Alteryx e SQL
- Gerenciamento de demandas utilizando o sistema JIRA

Stone Rio de Janeiro/RJ - 11/2020 – 07/2022

Empresa do ramo de Adquirência e Produtos Financeiros para empreendedores

Analista de Relacionamento com o Cliente

- Análise e suporte da maquininha de cartão
- Análise de mensalidades do contrato
- Análise de taxas e tarifas dos cartões
- Análise e auxilio com a conta digital Stone
- Orientações sobre a linha de crédito e forma de descontos

Fundação Petrobras de Seguridade Social - PETROS

Rio de Janeiro/RJ - 07/2017 - 03/2019

Empresa do ramo de Fundos de Pensão

Lotado na Gerência Administrativa e Financeira / Execução Financeira

- Atuação nas rotinas diárias do Empréstimo Consignado oferecido pela Fundação
- Aferição dos pagamentos das prestações de empréstimo

- Apuração e geração de relatório e pagamento de IOF
- Analise de relatório com enfoque na diminuição da inadimplência da carteira de empréstimo
- Atuação junto ao público inadimplente, obedecendo as normas da Fundação, a fim de ser encaminhada para cobrança judicial

Serviços de Recrutamento e Seleção de Pessoal - SERES

Rio de Janeiro/RJ - 05/2015 - 07/2017

Empresa do ramo de Recrutamento e Seleção

Lotado na Fundação Petrobras de Seguridade Social - PETROS

- Atendimento aos Participantes, Assistidos e Pensionistas da Fundação
- Esclarecimento de dúvidas referentes à Previdência Social e Complementar
- Promovido à Operador de Suporte (Monitor de Qualidade) em 03/2017
- Atuação como suporte aos operadores
- Monitoração da qualidade do atendimento
- Desenvolvimento de atividades junto à Supervisão e a Supervisão Petros
 OBSERVAÇÃO: Desligamento da empresa por conta de aprovação no processo seletivo para PETROS em 07/2017

Grupo Hedge Assessoria e Consultoria Empresarial

Rio de Janeiro/RJ - 12/2011 - 02/2014

Empresa do ramo de Recuperação Extrajudicial de Créditos

Supervisor do Atendimento Call Center Receptivo (Grupo Galileo e Meu Amigo Pet)

- Gerenciar o atendimento receptivo
- Aplicação de feedback
- Elaboração de relatórios, a fim de diagnosticar os pontos de melhoria do atendimento
- Supervisor de Atendimento Virtual (Grupo Galileo)
- Implementação e Gestão do setor
- Supervisionar o atendimento on line do Grupo Galileo (e-mail e chat)
- Assistente do Cliente / Aluno (Grupo Galileo)
- Atendimento ao aluno, responsável e comunidade

Universidade Gama Filho - UGF

Rio de Janeiro/RJ - 01/2010 - 12/2011

Empresa do ramo Educacional

Assistente de Ouvidoria

- Responder questionamentos e dúvidas dos alunos, professores, pais e comunidade
- Análise de inconsistências nos processos da Universidade
- Suporte à equipe de atendimento
- Aplicação de feedbacks junto aos operadores
- Participação em campanhas para captação de novos alunos
- Criação de material de treinamento para novos operadores

Formação

Curso: Análise e Desenvolvimento de Sistemas **Instituição:** Universidade Veiga de Almeida – UVA

Formação: 01/2023

Idiomas

- Inglês (intermediário)
- Espanhol (básico)

Capacitações

Curso: Santander Bootcamp Fullstack Developer

Instituição: Digital Innovation One - DIO

Carga: 120 horas Formação: 08/2022